【裁判字號】    89,易,3900
【裁判日期】    891019
【裁判案由】    違反臺灣省內菸酒專賣暫行條例
【裁判全文】
臺灣高雄地方法院刑事判決                        八十九年度易字第三九號
    公  訴  人  臺灣高雄地方法院檢察署檢察官
    被      告  乙○○
    被      告  甲○○
右列被告等因違反臺灣省內菸酒專賣暫行條例案件，經檢察官提起公訴（八十九年度
偵字第一六七一三號），本院判決如左：
    主  文
乙○○販賣未貼專賣憑證之菸類，處有期徒刑參月，如易科罰金，以參佰元折算壹日
。
甲○○免訴。
    事  實
一、乙○○前曾因違反台灣省內菸酒專賣暫行條例案件，經台灣高雄地方法院判處拘
    役五十日確定，於民國八十九年六月二十六日執行完畢，仍不知悔改。乙○○復
    基於販賣未貼賣憑證之菸類圖利之犯意，於八十九年七月二日下午六時許，駕駛
    其母洪黃金女所有車牌號碼Ｅ五─四三四五號自小客貨車，載運於不詳時間，在
    不詳處所購入之未貼專賣憑證之洋煙大衛杜夫牌一百條（共二萬支），至高雄市
    左營區○○路與榮光街口，以每條新台幣（下同）三百元之價格，共計三萬元之
    代價，販賣予甲○○（業經本院鳳山簡易庭判決確定），供其賣予不特定顧客圖
    利。旋於交易剛完成，即為警當場查獲，並扣得前揭未貼專賣憑證之洋煙大衛杜
    夫牌一百條（共二萬支）。
二、案經高雄市政府警察局左營分局報請台灣高雄地方法院檢察署檢官偵查起訴。
    理  由
一、訊據被告被告乙○○固坦承有於右揭時、地將上開未貼專賣憑證之洋菸大衛杜夫
    牌一百條（共二萬支）販賣予被告甲○○之事實不諱，惟辯稱：上開未貼專賣憑
    證之菸類，係因前案即於八十八年十月間起，在高雄市○○區○○路四十七號檳
    榔攤前，向某不詳姓名之成年女子販入，而其中大衛杜夫牌洋菸一百條，於該案
    中並未遭警查扣，伊於八十九年六月三十日清理住處時，始發現尚存有上開未稅
    洋菸，而將之販賣予甲○○云云。惟查：被告乙○○確有於右揭時、地販賣上開
    未稅洋菸予被告甲○○之事實，業據被告乙○○於本院調查、審理程序中供認不
    諱，核與被告甲○○於警訊、偵查及本院調查程序中供述之情節相符，復有查獲
    違反台灣省內菸酒專賣暫行條例案件扣押物品表乙紙、現場照片四張附卷可稽，
    及查獲之前揭未貼專賣憑證之洋菸大衛杜夫牌一百條（共二萬支）扣案可資佐證
    ，是被告乙○○之自白核與事實相符，堪信為真實。又被告乙○○販入上開未稅
    洋菸，係欲賣出圖利，焉有儲放於其住處而不自知之理？且參以香菸乃最易受潮
    長霉為眾所周知之事，並有保存期限，被告乙○○豈可能於八十八年十月間販入
    後，於案發但僥倖未被扣得之菸類，儲放達八個月之久，而未迅予脫售或為其他
    處理者。職是，上開未稅洋菸顯係被告乙○○於不詳時間，在不詳處所另行購入
    ，而非前案即於八十八年十月間起，在高雄市○○區○○路四十七號檳榔攤前，
    所販入而遺留者，故被告乙○○所辯上情，顯係事後推諉之詞，不足採信。從而
    ，本件事證已臻明確，被告前揭犯行洵堪認定。
二、核被告乙○○所為，係違反台灣省內菸酒專賣暫行條例第三十七條第五款之販賣
    未貼專賣憑證之菸類罪。爰審酌被告甫於八十九年六月二十六日，因違反台灣省
    內菸酒專賣暫行條例案件，經法院判處拘役五十日確定並執行完畢，仍不知謹言
    慎行，竟再為本件犯行，犯罪之目的、手段、所生危害，及犯後態度等一切情狀
    ，量處如主文所示之刑，並諭知易科罰金之折算標準，以資懲儆。至扣案未貼專
    賣憑證之洋菸大衛杜夫牌一百條（共二萬支），業經本院鳳山簡易庭於被告甲○
    ○違反台灣省內菸酒專賣暫行條例案件中，以八十九年度鳳簡字第六○九號判決
    沒收確定，為免重複執行，爰不另為沒收之諭知，附此敘明。
三、另公訴意旨謂：被告甲○○於八十九年七月二日下午六時四十分許，在高雄市○
    ○區○○路與榮光街口，以每條三百元之價格，向被告乙○○販入未貼專賣憑證
    之洋菸大衛杜夫牌一百條（共二萬支），準備再販賣予商店或其他不特定之人。
    因認被告甲○○亦涉犯台灣省內菸酒專賣暫行條例第三十七條第五款之販賣未貼
    專賣憑證之菸類罪。
四、按案件曾經判決確定者，應為免訴之判決，刑事訴訟法第三百零二條定有明文。
    查本件被告甲○○涉犯台灣省內菸酒專賣暫行條例第三十七條第五款之販賣未貼
    專賣憑證之菸類罪嫌，業經檢察官提起公訴，並由本院鳳山簡易庭於八十九年八
    月三十日判處拘役八十日，於八十九年九月二十一日確定在案，有八十九年度鳳
    簡字第六○九號判決書乙份及刑案電話查詢登記表乙紙附卷可按。經核該案與本
    件檢察官起訴之犯罪事實，係屬相同之犯罪事實，是本件被告甲○○被訴部分，
    已經判決確定，揆諸前揭說明，爰不經言詞辯論，逕為諭知免訴之判決。
據上論斷，應依刑事訴訟法第二百九十九條第一項前段、第三百零二條第一款、第三
百零七條，台灣省內菸酒專賣暫行條例第三十七條第五款，刑法第十一條、第四十一
條，罰金罰鍰提高標準條例第一條前段、第二條，判決如主文。
本件經檢察官劉玲興到庭執行職務。
中      華      民      國      八十九    年      十    月      十九    日
                                      臺灣高雄地方法院刑事第六庭
                                          法  官  洪榮家
右正本證明與原本無異。
如不服本判決，應於判決送達後十日內，向本院提出上訴狀。
                                          書記官  黃中旗
中      華      民      國      八十九    年      十    月      十九    日
附錄本案論罪科刑法條全文：
台灣省內菸酒專賣暫行條例第三十七條第五款
  有左列各款行為之一者，處一年以下有期徒刑、拘役或科或併科五千元以下罰金。
  五、違反第三十條之規定，販賣或轉讓未貼專賣憑證之菸類或酒類者。


司法院資訊處製作；財團法人民間司法改革基金會備份。
